臺灣高等法院高雄分院刑事裁定　　　　　 96年度抗字第235號
抗　告　人
即　聲請人　臺灣屏東地方法院檢察署檢察官
受　刑　人　甲○○
　　　　　　　　　　（現於臺灣高雄監獄執行中）
上列抗告人因受刑人聲請減刑案件，不服臺灣屏東地方法院96年
度聲減字第600 號中華民國96年7 月16日裁定（臺灣屏東地方法
院檢察署96年度聲減字第604號），提起抗告，本院裁定如下：
    主  文
抗告駁回。
    理  由
一、原審裁定意旨略以：受刑人甲○○各於附表所示犯罪日期犯
    附表編號1 、2 、3 所示之罪，經判處如附表所列之刑確定
    在案，茲檢察官以其犯附表編號1 、2 所示之罪之時間，均
    在中華民國96年4 月24 日 以前，均符合減刑條件，且得與
    附表編號3 所示之罪合併定應執行刑，爰就附表編號1 、2
    所示之罪聲請予以減刑，並於減刑後與不得減刑之附表編號
    3 所示之罪定應執行之刑為有期徒刑6年9月。
二、抗告意旨略以：附表編號1 之竊盜罪，業於96年1 月27日執
    行完畢，此有卷附臺灣高雄地方法院檢察署檢察官95年執岱
    字第7059號執行指揮書足憑，依據中華民國96年罪犯減刑條
    例第8條第1項規定之反面解釋，該罪並無聲請減刑之問題。
三、按裁判確定前犯數罪者，併合處罰之；數罪併罰，宣告多數
    有期徒刑者，於各刑中之最長期以上，各刑合併之刑期以下
    ，定其刑期；刑法第50條、第51條第5 款定有明文。故數罪
    之宣告刑，得依刑法第51條規定定其執行刑者，以所犯之數
    罪均在裁判確定前者為限；又所謂「有期徒刑之執行完畢」
    ，於數罪併罰案件，係指所定之執行刑執行完畢而言，如於
    定執行刑之前，因有一部分犯罪先予以執行，仍應依前揭規
    定定其應執行之刑，俟檢察官指揮執行「應執行刑」時，再
    就形式上已執行部分予以折抵，不能謂先執行之罪已執行完
    畢（最高法院86年度台非字第264 號判決意旨參照）。本院
    查，本件附表編號2.3.之犯罪時間，均在附表編號1.之罪於
    95 年5月19日裁判確定前所犯，自應依前揭條文之規定定其
    應執行之刑，原審檢察官捨此不為，竟將附表所列三罪分別
    簽發執行指揮書3 份接續執行之，依上開說明，於法自有未
    合，從而，附表編號1 之犯罪原所處有期徒刑7 月並未執行
    完畢。原審裁定認附表編號1 所示之罪之犯罪時間，在96年
    4 月24日以前，且所犯竊盜罪量處有期徒刑7 月確定，與中
    華民國96年罪犯減刑條例第2 條第1 項第3 款、第8 條第1
    項、第3 項、第11條、第12條規定相符，依法減其宣告刑二
    分之一為有期徒刑3 月又15日，並定其應執行刑。經核並無
    不合，抗告意旨仍執前詞，指摘原裁定不當，為無理由，應
    予駁回。
據上論結，應依刑事訴訟法第412條，裁定如主文。
中　　華　　民　　國　　96　　年　　8 　　月　　10　　日
                  刑事第五庭    審判長法  官   曾永宗
                                      法  官   任森銓
                                      法  官   王伯文
以上正本證明與原本無異。
如不服本裁定應於送達後5 日內向本院提出抗告狀。
中  　華　　民　　國　　96　　年　　8 　　月　　13　　日
　　　　　　　　　　　　　　　　　　　書記官   陳武悅
                                                FW
